【裁判字號】    97,訴,4406
【裁判日期】    971224
【裁判案由】    毒品危害防制條例
【裁判全文】
臺灣臺中地方法院刑事判決              97年度訴字第4406號
公  訴  人  臺灣臺中地方法院檢察署檢察官
被      告  乙○○
上列被告因違反毒品危害防制條例案件，經檢察官提起公訴（97
年度毒偵字第5018號），被告於準備程序中為有罪陳述，經本院
合議庭裁定由受命法官依簡式審判程序獨任審理，判決如下：
    主    文
乙○○施用第一級毒品，累犯，處有期徒刑壹年，扣案之海洛因
壹包（驗餘淨重零點貳玖玖玖公克）沒收銷燬之；又施用第二級
毒品，累犯，處有期徒刑捌月，扣案之甲基安非他命壹包（驗餘
淨重零點零參肆柒公克）沒收銷燬之。應執行有期徒刑壹年陸月
，扣案之海洛因壹包（驗餘淨重零點貳玖玖玖公克）及甲基安非
他命壹包（驗餘淨重零點零參肆柒公克），均沒收銷燬之。
    犯罪事實
一、乙○○前因施用毒品案件，經本院以94年度毒聲字第25號裁
    定送觀察、勒戒後，因認無繼續施用毒品之傾向，於民國94
    年2 月5 日釋放（指揮書執畢日期為94年3 月6 日），並經
    臺灣臺中地方法院檢察署檢察官於94年2 月17日以93年度毒
    偵字第5419號為不起訴處分確定；又於94年間因施用毒品案
    件，經本院以94年度訴字第2006號判決判處有期徒刑8 月、
    4 月，定應執行刑為有期徒刑10月確定，於95年11月2 日縮
    刑期滿執行完畢。詎仍不知悔改，明知海洛因及甲基安非他
    命分別係屬毒品危害防制條例第2 條第2 項第1 款及第2 款
    所定之第一級、第二級毒品，不得持有、施用，竟於前開觀
    察、勒戒執行完畢釋放後5 年內，分別基於施用海洛因及甲
    基安非他命之犯意，於97年9 月1 日下午3 、4 時許，在臺
    中縣大雅鄉○○村○○路97號住處內，以將海洛因摻入香菸
    內吸食之方式施用海洛因1 次；另於97年9 月4 日下午6 時
    許，在上開住處內，以將甲基安非他命放置於吸食器內點火
    燒烤吸食煙氣之方式，施用甲基安非他命1 次。嗣於97年9
    月4 日下午6 時20分許，經警持本院核發之搜索票至上開住
    處內搜索而查獲，並扣得海洛因1 包（驗餘淨重0.2999公克
    ）及甲基安非他命1 包（驗餘淨重0.0347公克），再經警徵
    得其同意採集尿液送驗，結果呈嗎啡及甲基安非他命陽性反
    應，而查悉上情。
二、案經臺中縣警察局豐原分局報請臺灣臺中地方法院檢察署檢
    察官偵查起訴。
    理    由
一、本件被告乙○○所犯係死刑、無期徒刑、最輕本刑為3 年以
    上有期徒刑以外之罪，其於準備程序中就被訴事實為有罪之
    陳述，經受命法官告知簡式審判程序之旨，並聽取公訴人及
    被告之意見後，本院合議庭認為適宜由受命法官獨任進行簡
    式審判程序，依刑事訴訟法第273 條之1 第1 項規定，裁定
    由受命法官獨任進行審判程序，合先敘明。
二、上開犯罪事實，業據被告乙○○於警詢、偵查中及本院準備
    、審理時坦承不諱，且被告為警查獲後所採集之尿液經送請
    中山醫學大學附設醫院檢驗科藥物檢測中心檢驗結果，呈嗎
    啡及甲基安非他命陽性反應，有該中心97年9 月18日尿液檢
    驗報告及臺中縣警察局豐原分局委託鑑驗尿液代號與真實姓
    名對照表各1 紙附卷可稽（見警卷第15頁、偵查卷第21頁）
    ，復有本院搜索票、搜索扣押筆錄各1 份及現場查獲照片17
    張在卷可稽（見警卷第1 頁、第11頁、第25頁至第33頁），
    ，並有疑似海洛因之白色粉末1 包及疑似甲基安非他命之晶
    體1 包扣案可佐，而扣案疑似海洛因之白色粉末1 包及疑似
    甲基安非他命之晶體1 包，經送行政院衛生署草屯療養院鑑
    驗結果，確分別檢出第一級毒品海洛因成分（驗餘淨重0.29
    99公克）及第二級毒品甲基安非他命成分（驗餘淨重0.0347
    公克），有該院97年9 月30日草療鑑字第0970008532號鑑定
    書1 紙在卷可稽（見偵查卷第22頁）。是被告之自白核與事
    實相符，應堪採信。本案事證明確，被告施用第一級毒品海
    洛因、第二級毒品甲基安非他命各1 次之犯行，洵堪認定。
三、按觀察、勒戒或強制戒治執行完畢釋放後，5 年內再犯毒品
    危害防制條例第10條施用毒品之罪者，應依法追訴，毒品危
    害防制條例第23條第2 項定有明文。本件被告因施用毒品案
    件，經本院以94年度毒聲字第25號裁定送觀察、勒戒後，因
    認無繼續施用毒品之傾向，於94年2 月5 日釋放（指揮書執
    畢日期為94年3 月6 日），並經臺灣臺中地方法院檢察署檢
    察官於94年2 月17日以93年度毒偵字第5419號為不起訴處分
    確定等情，有臺灣臺中地方法院檢察署刑案資料查註紀錄表
    、全國施用毒品案件紀錄表及臺灣高等法院被告前案紀錄表
    各1 份在卷可參，是被告於上開觀察、勒戒執行完畢釋放後
    ，5 年內再犯本件施用第一、二級毒品之犯行，依前開法條
    之規定，自應依法追訴、處罰。
四、核被告乙○○所為，係犯毒品危害防制條例第10條第1 項之
    施用第一級毒品海洛因罪及同條第2 項之施用第二級毒品甲
    基安非他命罪。其持有第一級毒品海洛因及第二級毒品甲基
    安非他命之低度行為，分別為施用第一級毒品海洛因及第二
    級毒品甲基安非他命之高度行為所吸收，不另論罪。又被告
    所犯施用第一級毒品海洛因及第二級毒品甲基安非他命之犯
    行，犯意各別，罪名有異，構成要件不同，應予分論併罰。
    再被告於94年間因施用毒品案件，經本院以94年度訴字第20
    06號判決判處有期徒刑8 月、4 月，定應執行刑為有期徒刑
    10月確定，於95年11月2 日縮刑期滿執行完畢乙節，有上開
    前案紀錄表1 份在卷可憑，其於徒刑執行完畢後，5 年內故
    意再犯本件有期徒刑以上之上開2 罪，均為累犯，皆應依刑
    法第47條第1 項之規定，加重其刑。爰審酌被告經觀察、勒
    戒程序，再經法院判處罪刑並執行完畢後，仍未能徹底戒絕
    毒品，再犯本件施用第一、二級毒品犯行，足見其戒絕毒癮
    之意志不堅，未能體悟施用毒品對自己、家人造成之傷害及
    社會之負擔，惟念其犯後尚知坦承犯行，態度良好，及施用
    毒品乃戕害自身健康，尚未直接危害他人，反社會性不高等
    一切情狀，分別量處如主文所示之刑，並定其應執行刑，以
    資懲儆。扣案之海洛因1 包及甲基安非他命1 包經送鑑驗結
    果，確分別含第一級毒品海洛因及第二級毒品甲基安非他命
    成分，業已認明如前，爰均應依毒品危害防制條例第18條第
    1 項前段之規定，沒收銷燬之；又鑑定單位一般係以傾倒之
    方式，將包裝袋內之毒品倒出而與包裝袋分離而稱重，必要
    時，輔以刮杓刮取袋內毒品，然無論依何種方式分離，包裝
    袋內均有極微量之毒品殘留，業經法務部調查局以93年3 月
    19日調科壹字第0930011306 0號函釋在案，並為本院職務上
    已知之事實，足認本件用以包覆扣案海洛因及甲基安非他命
    之包裝袋，其內均含有極微量之毒品殘留而無法析離，應整
    體視為扣案之第一級毒品海洛因及第二級毒品甲基安非他命
    ，不問屬於犯人與否，俱依前開規定併予沒收銷燬之；至於
    鑑驗耗用之毒品既已滅失，自無庸宣告沒收銷燬，附此敘明
    。
據上論斷，應依刑事訴訟法第273 條之1 第1 項、第299 條第1
項前段，毒品危害防制條例第10條第1 項、第2 項、第18條第1
項，刑法第11條、第47條第1 項、第51條第5 款，判決如主文。
本案經檢察官甲○○到庭執行職務。
中    華    民    國    97    年    12    月    24    日
                  刑事第十庭    法  官  陳玉聰
以上正本證明與原本無異。
如不服本判決，應於收受送達後10日內向本院提出上訴書狀（應
敘述具體理由並附繕本）。
上訴書狀如未敘述理由，應於上訴期間屆滿後20日內補提理由書
於本院。
                                書記官  吳彩華
中    華    民    國    97    年    12    月    24    日
附錄本判決論罪科刑之法條：
毒品危害防制條例第10條
施用第一級毒品者，處6月以上5年以下有期徒刑。
施用第二級毒品者，處3年以下有期徒刑。


司法院資訊處製作；財團法人民間司法改革基金會備份。
